臺灣高等法院刑事判決　　　　　　　 100年度上訴字第2847號
上　訴　人
即　被　告　陳璁澓
指定辯護人　本院公設辯護人陳德仁
上列上訴人因違反毒品危害防制條例案件，不服臺灣士林地方法
院100年度訴字第79號，民國100年7月29日第一審判決（起訴案
號：臺灣士林地方法院檢察署99年度偵字第8176號），提起上訴
，本院判決如下：
    主  文
上訴駁回。
    事  實
一、陳璁澓因妨害自由案件，經臺灣臺北地方法院（下稱臺北地
    院）以95年度易字第1594號判決判處有期徒刑3月確定，又
    因持有毒品違反毒品危害防制條例案件，經臺灣士林地方法
    院（下稱士林地院）以96年度簡字第912號判決判處有期徒
    刑3月確定，合併接續執行，於民國97年10月6日縮刑期滿執
    行完畢。詎其猶不知悔改，明知甲基安非他命係毒品危害防
    制條例第2條第2項第2款所規範之第二級毒品，不得非法販
    賣，竟意圖營利，分別於附表一所示之時間、地點，以附表
    一所示之價格，販賣第二級毒品甲基安非他命予附表一所示
    之Ａ２、Ａ３、Ａ４（均經檢察官依證人保護法規定核發證
    人保護書）；嗣經警據報對陳璁澓使用之0000000000、0000
    000000號行動電話實施通訊監察後，始查悉上情。
二、案經臺北市政府警察局萬華分局報告臺灣士林地方法院檢察
    署檢察官偵查起訴。
    理  由
一、證據能力方面：
  (一)按被告以外之人於審判外之言詞或書面陳述，除法律另有規
    定者外，不得作為證據，刑事訴訟法第159條第1項定有明文
    規定。證人Ａ２、Ａ３、Ａ４於警詢中之陳述係屬審判外之
    陳述，為傳聞證據，被告及辯護人認警詢中之陳述並無證據
    能力，依刑事訴訟法第159條第1項之規定，應認證人Ａ２、
    Ａ３、Ａ４於警詢時之陳述，並無證據能力。
  (二)按被告以外之人於偵查中向檢察官所為之陳述，除顯有不可
    信之情況者外，得為證據。刑事訴訟法第159條之1第2項定
    有明文。所謂「顯有不可信性」，係指陳述是否出於供述者
    真意、有無違法取供情事之任意陳述信用性，是否受確實保
    障而言，故應就偵查筆錄製作之原因、過程及其功能等加以
    觀察其信用性，據以判斷該傳聞證據是否無顯不可信之情況
    而例外具有證據能力，並非對其陳述內容之證明力如何加以
    論斷，二者之層次有別，不容混淆。最高法院95年度台上字
    第6489號著有裁判要旨可參，又訊問證人、鑑定人時，如被
    告在場者，被告「得」親自詰問，詰問有不當者，檢察官得
    禁止之，刑事訴訟法第248條第1項規定甚明。而採取傳聞法
    則之目的之一在於保障被告之對質詰問權，使審判外陳述之
    證人出庭作證，以供被告行使對質詰問權，保障其訴訟法上
    之防禦權，而此一對質詰問權在偵查中應屬被告得行使之權
    利，非檢察官偵查時必須踐行之法定程序，如法院於審判中
    已傳喚該陳述人到庭依法具結，使被告或其辯護人有行使反
    對詰問權之機會，該偵查中向檢察官所為陳述，仍非不得作
    為認定犯罪事實之判斷依據。亦有最高法院95年度臺上字第
    5313號判決要旨可參。其次，有保密身分必要之證人，除法
    律另有規定者外，其真實姓名及身分資料，公務員於製作筆
    錄或文書時，應以代號為之，不得記載證人之年籍、住居所
    、身分證統一編號或護照號碼及其他足資識別其身分之資料
    。該證人之簽名以按指印代之。載有保密證人真實身分資料
    之筆錄或文書原本，應另行製作卷面封存之。其他文書足以
    顯示應保密證人之身分者，亦同。前項封存之筆錄、文書，
    除法律另有規定者外，不得供閱覽或提供偵查、審判機關以
    外之其他機關、團體或個人。對依本法有保密身分必要之證
    人，於偵查或審理中為訊問時，應以蒙面、變聲、變像、視
    訊傳送或其他適當隔離方式為之。於其依法接受對質或詰問
    時，亦同。證人保護法第11條定有明文，查本件證人Ａ２、
    Ａ３、Ａ４於檢察官偵查中均依證人保護法規定核發證人保
    護書，且已具結作證，上開證人之證詞並無證據證明係非法
    取得或有設詞誣陷被告而有顯不可信之情況，且秘密證人Ａ
    ２、Ａ３、Ａ４於原審審理中均經傳喚到庭作證，經被告及
    其辯護人行使反對詰問權，被告之詰問權已受保障，參以被
    告及辯護人就上開證人於檢察官偵查中所為之供述僅空言稱
    係審判外之陳述云云，而未具體表明有何顯不可信之情況存
    在，是其爭執證人證詞之證據能力，依上說明，尚無可採，
    故秘密證人Ａ２、Ａ３、Ａ４於檢察官偵查中之證述，均認
    有證據能力。
  (三)偵查犯罪機關依法定程序監聽之錄音，如已踐行調查證據程
    序，非不可採為認定犯罪事實之基礎，此觀刑事訴訟法第16
    5條之1第2項之規定自明。又監聽錄音製作之譯文，係公務
    員（員警）依法定程序而取得，被告就其真實性復無爭執（
    即不否認譯文所載對話內容之真實無偽），法院並曾依刑事
    訴訟法第165條第1項規定，踐行證據調查之法定程序，向被
    告宣讀或告以要旨，則其自得採為認定被告有罪之基礎，而
    有證據能力（見最高法院96年度臺上字第7147號判決要旨）
    。查本件卷附被告陳璁澓所使用之門號0000000000、000000
    0000號行動電話，與證人Ａ２、Ａ３、Ａ４所使用之行動電
    話通訊監察譯文書面（見偵查卷第51至52頁、第69至75頁、
    第91至92頁），被告及其辯護人均未抗辯該段時間之通訊監
    察有何違反通訊保障及監察法所定之法定程序，亦不爭執通
    訊監察譯文內容之真正性（見原審卷第171頁反面），審酌
    該等審判外書面陳述作成時之情況，均認為適當且上揭通訊
    監察譯文亦經原審及本院於審理時踐行刑事訴訟法第165條
    第1項之法定程序，揆諸刑事訴訟法第159條之5規定意旨，
    均認有證據能力。
二、就附表一編號1、2所示被告陳璁澓販賣第二級毒品甲基安非
    他命予Ａ２部分，訊據被告固供承其綽號為「欽城」或「金
    城」，曾於附表一編號1、2所示時間將毒品甲基安非他命交
    付Ａ２等情，惟辯稱：伊沒有販賣甲基安非他命予Ａ２，當
    時係因Ａ２送伊一支虎鞭，伊基於回饋Ａ２才拿毒品給他，
    因為Ａ２拿多少錢給伊，伊就拿多少錢向朋友買毒品，沒有
    賺Ａ２的錢，何況伊沒有磅秤，如何販賣毒品云云；但查：
  (一)證人Ａ２於檢察官偵查中證稱：我都是跟「金城」購買甲基
    安非他命，並非合資購買，他的電話是0000000000，提示之
    偵卷第51頁於98年12月13日下午6時32分47秒之通訊譯文，
    電話中所稱的「一塊半」是指1萬5千元的甲基安非他命，之
    後下午7點54分49秒結束通話，我在板橋遠東百貨公司後面
    的停車場，以1萬5千元向金城購買甲基安非他命，而當時通
    話中所說的「含袋8.9」，是指當天我本來要用1萬5千元跟
    他買10克的甲基安非他命，他那天拿了1包甲基安非他命給
    我，說他沒有秤，叫我回去自己秤，看多少再告訴他，不夠
    的話他會再補給我，我回去秤之後，重量是8.9克，偵卷第5
    1頁通訊監察譯文倒數第一通98年12月21日下午9時36分17秒
    ，電話中所稱的「五角」，是指要跟「金城」買5千元的甲
    基安非他命，結束通話後有跟金城購買甲基安非他命，但因
    為我身上錢不夠，所以我拿2千元給他，要求他補足12月13
    日欠我的1.5克甲基安非他命，因為當時講的10克甲基安非
    他命應不含袋重，他給我的那一包甲基安非他命袋子有0.3
    克，8.9克含袋重扣除0.3克，淨重只有8.6克，10克的淨重
    扣除8.6克還差1.4克，所以他應該要補足1.4克給我，且通
    常交易情形他會給我多一點點，所以他應該還欠我1.5克，
    一般而言2千元只能買1公克，那天我應該要拿到2.5公克，
    我實際上只能拿到2.3克多的甲基安非他命，之後我跟他就
    沒有聯絡，他也沒有補給我，當時他是在台北市新光醫院對
    面的統一超商拿給我的等語（見偵查卷第144至145頁）。以
    證人Ａ２之上開證詞內容，足認證人Ａ２確曾向綽號「金城
    」之被告陳璁澓購買二次毒品甲基安非他命，其交易過程分
    別為：第一次交易於98年12月13日19時54分49秒後某時許，
    在臺北縣板橋市遠東百貨方後停車場，交易毒品重量為10公
    克之甲基安非他命，Ａ２將1萬5千元交付予陳璁澓，卻發現
    交易之甲基安非他命僅重8.6公克，被告應允擇日補足不足
    之甲基安非他命，第二次交易於98年12月21日21時36分17秒
    後某時許，在臺北市士林區新光醫院對面之統一超商附近，
    Ａ２以2千元之價金向被告購買毒品甲基安非他命，毒品含
    袋重約為2.3公克，Ａ２再次向被告抱怨並未拿到交易應交
    付之甲基安非他命實際重量等情，參以證人Ａ２所證述之交
    易細節甚為詳盡，且曾向被告表示就交易之毒品重量不足部
    分要求補足，足認其就購買之毒品重量知之甚詳且在意，是
    以就其所述向被告購買毒品之細節，確堪採信。
  (二)證人Ａ２於原審審理時證稱：通訊監察譯文說到「一塊半」
    （台語）是指要買甲基安非他命，「一塊」就是1萬元，所
    以「一塊半」就是1萬5,000元，我不知道一塊半能夠買多少
    ，都是被告拿給我的，我不清楚多少，我們交易的地點有時
    會約在家裡，有時候在士林新光醫院附近，曾經有在板橋遠
    東百貨那裡，通常我打電話給他，我們就約地點交易，在新
    光醫院附近那次交易的確實金額我忘記了，我想大約是5,00
    0元左右，那次身上是不是不夠錢之事，因時間太久我已經
    記不起來了，而在板橋遠東百貨後方的停車場，是被告叫我
    到那邊碰面，他到時再跟我說在何處交易，我們是一手交錢
    一手交貨，那次我給被告現金1萬5千元，他給我含袋重8.9
    公克的甲基安非他命，我從80幾年開始施用甲基安非他命，
    有時候一天吸一次，有時候好幾天吸一次，有時候沒有毒癮
    就沒有吸了，我的甲基安非他命是經過朋友介紹跟被告買的
    ，認識被告以後都是向被告購買的，我跟被告拿過二、三次
    毒品，每次拿多少份量的毒品，得視我經濟狀況而定，錢多
    的話就拿多一點，錢少的話就拿大概5千元左右，我不知道
    98年12月的甲基安非他命行情如何，這都是看賣的人在控制
    多少錢買多少量，而就我取得安非他命的經驗，平均一公克
    要2千元左右，我向被告購買安非他命時，被告沒有告訴我
    他的來源及行情，一般上手在賣的時候，不可能會告訴我們
    這些，偵查卷第51頁、第52頁98年12月13日下午8時25分4秒
    的譯文，提到「我跟你講實的，含袋8.9」，是指我之前跟
    被告約定是拿10公克，但我拿到之後覺得量不夠，他就跟我
    說我回去量一量重量後，再跟被告說，我說的8.9公克是含
    袋重的甲基安非他命，98年12月21日下午10時42分4秒的譯
    文，裡面「有掛袋子秤是2.34」是指那次我買5,000元，被
    告原本要給我3公克，剛好他那邊沒有秤子，所以他隨便裝
    一裝要我回去秤過後看差多沒他補給我，我說沒有關係，我
    這一次實際給付被告應該是5千元，而偵卷第145頁我稱「因
    為我身上錢不夠，所以我拿2,000元給他」，因為這8.9克是
    我前一趟跟被告買，被告欠我的，這次我跟被告買5,000元
    ，當時我跟被告陳璁澓通電話說我要拿5,000元，但是被告
    給我含袋重2.3公克的甲基安非他命，當時我是用電話先跟
    被告連絡說我要5,000元的甲基安非他命，他跟我講說在士
    林的什麼地方碰面，然後因為我找錯地方，所以當天打了好
    幾通電話，後來跟被告在新光醫院對面的統一超商見面後，
    我跟被告說我身上的錢不夠，我就先拿2000元給被告，並跟
    被告講說你之前欠我不足的部分要給我，所以被告給了我含
    袋重2.3公克的甲基安非他命，是我回去秤了才知道，這2.3
    公克不是5,000元的量，2,000元是一公克的量，再加上之前
    1萬5,000元不夠的量，因為被告本來是要給我10公克，但實
    際上只有給我含袋重8.9公克，所以差了1.3到1.5左右，前
    面我提到甲基安非他命一公克大概都是拿2千元，但那是單
    純拿一公克的價錢，5,000元可以拿更多甲基安非他命，拿
    越多的話則甲基安非他命的單位價格會愈低，我所稱的甲基
    安非他命價錢行情多少都會有風聲，我們吃這個的人，都會
    看那邊便宜向那邊買，平均的行情大約2千元左右，我施用
    向被告所購買的甲基安非他命後，尿液經警採尿送驗結果有
    甲基安非他命的成份，後來我被送去觀察、勒戒等語（見原
    審卷第107至110頁反面）。依證人Ａ２於原審審理時之證詞
    ，亦再次明確證稱其確曾向被告購買毒品甲基安非他命，且
    其時間、地點、數量及金額亦證述甚詳，其證詞確堪採信。
  (三)檢視證人Ａ２於偵查中及原審審理時，就其向被告陳璁澓購
    買第二級毒品甲基安非他命之證述均屬一致，且依其所述前
    開二次交易金額、數量及過程，亦均詳實，其亦證稱第二次
    交易所購買之毒品甲基安非他命，被告交付之毒品重量較重
    ，係因要補足第一次購買時不足之量，此種細節若非購毒者
    身歷其境確有其事者，實無從憑空杜撰，足認其所證述確屬
    實情，況被告亦供承曾拿甲基安非他命予證人Ａ２，此亦與
    證人Ａ２關於毒品交付部分之證詞相符，再者，Ａ２亦向被
    告購得本件毒品，而因施用第二級毒品案件經法院裁定送觀
    察、勒戒，而警方於搜索Ａ２處所時亦查獲其所有之塑膠鏟
    管（內含微量安非他命），足認Ａ２確有施用第二級毒品甲
    基安非他命之習慣，益認證人Ａ２所述屬實，堪以採信，且
    因證人Ａ２就其購買毒品之價格及如何交付之細節亦供述甚
    詳，是被告辯稱其因證人Ａ２送其一支虎鞭始將甲基安非他
    命交付Ａ２當做回饋云云，顯屬卸責之詞，不足採信。
  (四)參照卷附被告所使用之門號為0000000000號行動電話與證人
    Ａ２之通訊監察譯文全文，可知其二人於98年12月13日交易
    時，Ａ２詢問「1塊半可以拿多少」，被告回以「我知道」
    ，雙方旋即相約板橋中山路1段新府路遠東百貨後門小型停
    車場旁見面取貨，且從該通譯文內容觀之，二人對談過程極
    具默契，顯然對此交易流程已頗為熟稔；第二次係於98年12
    月21日交易，被告問Ａ２「你要弄什麼」，Ａ２回以「先拿
    5角」，之後雙方立即相約交易地點，且於其後之通話內容
    ，Ａ２向被告抱怨其秤重後甲基安非他命重量尚有不足，可
    知二人確實於上開所示時點交易取款完成，亦足認Ａ２所證
    與通訊監察譯文之內容確屬相符，而上開通訊監察譯文均未
    談到有關贈送虎鞭之事，顯見被告上開所辯要屬卸責之詞，
    不足採信，足認被告確有販賣第二級毒品甲基安非他命予Ａ
    ２之犯行，應堪認定。
三、附表一編號3至7所示被告販賣第二級毒品甲基安非他命予Ａ
    ３部分：訊據被告固供承曾於附表一編號3至7所示時間將毒
    品交付予Ａ３，惟辯以：我沒有販賣甲基安非他命給Ａ３，
    我與Ａ３不是一般買賣關係，我確實有拿Ａ３的錢，但那是
    在補貼我，我並沒有賺到錢云云，但查：
  (一)證人Ａ３於檢察官偵查中證稱：我所使用之甲基安非他命來
    源是跟綽號「金城」之男子購買，我跟他買過7、8次毒品，
    都是我跟他購買，我們沒有講到合資，偵卷第69頁之通訊監
    察譯文98年5月24日下午6時28分06秒，電話中所稱的「幾個
    」是幾包甲基安非他命的意思，「1萬元」則是指1萬元可以
    買多少甲基安非他命，這通電話是說我要跟他買1萬元的甲
    基安非他命，在通話的時間前我就已經先給「金城」1萬元
    ，但他在收錢的那天並沒有給我毒品，所以我就問他什麼時
    候可以拿到甲基安非他命，我在98年5月24日下午8時8分41
    秒結束通話不久後，在民族東路510號金城住處，向他取得1
    萬元大約5公克的甲基安非他命，偵卷第69頁之通訊監察譯
    文98年6月1日下午7時56分59秒，電話中所稱的「硬的」是
    指甲基安非他命，該通電話結束後有跟「金城」購買甲基安
    非他命，我是在98年6月1日晚上10點56分27秒結束通話後在
    民族東路512巷，距離510號金城住處不遠的地方，以2千元
    向他購買重量不詳的甲基安非他命，偵卷第71頁之通訊監察
    譯文98年7月12日下午7時50分29秒，電話中所稱的「女生」
    是指八分之一克重的甲基安非他命的代號，結束通話後，有
    跟金城購買甲基安非他命，我是在98年7月12日下午8點12分
    28秒結束通話後，在民族東路512巷巷口，以2千元向他購買
    數量不詳之甲基安非他命，偵卷第72頁之通訊監察譯文98年
    10月10日下午7時22分26秒，電話中所稱的「硬的」是指甲
    基安非他命，結束通話後，有跟「金城」購買甲基安非他命
    ，我是在98年10月10日下午7點52分28秒結束通話後，在臺
    北縣三重市○○街與力行路的交岔路口處，以2千元向他購
    買數量不詳之甲基安非他命，偵卷第74頁之通訊監察譯文98
    年12月13日下午7時50分32秒，電話中所稱的「長頭髮」是
    指甲基安非他命，結束通話後，有跟「金城」購買甲基安非
    他命，我是在98年12月13日下午7點50分32秒通話結束後，
    我以2千元向他購得數量不詳之甲基安非他命，在新府路上
    一棟叫Fl的大樓樓下跟他買的等語（見偵查卷第151至154
    頁）。經核證人Ａ３之證詞可知其向綽號「金城」之被告陳
    璁澓共購買五次甲基安非他命，其交易過程分別為：第一次
    交易為98年5月24日20時8分41秒後某時許，在臺北市○○○
    路510號附近處，交易1萬元5公克之甲基安非他命，第二次
    交易為98年6月1日22時56分27秒後某時許，在臺北市○○○
    路512巷處附近，交易2千元重量不詳之甲基安非他命，第三
    次交易為98年7月12日20時12分28秒後某時許，在臺北市○
    ○○路512巷處附近，交易2千元重量不詳之甲基安非他命，
    第四次交易為98年10月10日19時52分28秒後某時許，在臺北
    縣三重市○○街與力行路之交岔路口處，交易2千元重量不
    詳之甲基安非他命，第五次交易為98年12月13日19時50分32
    秒後某時許，在臺北縣板橋市○○路上某大樓處附近，交易
    2千元重量不詳之甲基安非他命，而證人Ａ３就其與被告交
    易之時間、地點、數量及價格均證述甚詳，且被告亦自承有
    交付甲基安非他命予Ａ３，是以Ａ３上開所述，應屬可採。
  (二)證人Ａ３於原審審理時證稱：被告的綽號叫「金城」，我在
    作警詢筆錄時，忘記警察有無拿通訊監察譯文給我看，我也
    忘記譯文中提到「眼鏡」是什麼意思，我有吸食過甲基安非
    他命，有跟被告買過毒品，但沒有拿到貨，（後稱）我忘記
    跟被告拿過幾次甲基安非他命，我忘記我之前何以跟警察說
    在民族東路510號那裡用1萬元買甲基安非他命5公克，我對
    我在警察及檢察官所為之陳述無意見，我跟被告購買毒品的
    時候，約定的數量及金額通常不一定，應該是我身上有多少
    錢，買多少數量，最多是一萬元，差不多5公克，最少2千元
    ，我不清楚重量，我跟被告拿毒品的時候，是用電話聯絡，
    就是我拿錢給被告，被告才會給我東西，我們在電話聯絡的
    時候，會講到暗語或代號，「硬的」是指甲基安非他命，被
    告提供甲基安非他命給我，沒有讓我先不付錢的狀況，98年
    5月之後到98年底，我不太記得跟被告拿過幾次毒品，一般
    購買毒品的時候，自已不會帶磅秤，交易時我大約猜測購買
    的數量及金額是多少，98年5月24日20時8分41秒在臺北市○
    ○○路以1萬元向被告購買甲基安非他命5公克，98年6月1日
    下午10時56分27秒後某時在臺北市○○○路以2千元的代價
    購買甲基安非他命1包，在98年7月12日下午8時12分28秒在
    同樣地點以現金2千元代價購買甲基安非他命一包，在98年1
    0月10日下午7時52分28秒之後某時在新北市○○區○○街與
    力行路之交岔路口以2千元向被告購買甲基安非他命一包，
    在98年12月13日下午7時50分32秒後之某時在新北市○○區
    ○○路上某大樓處以現金2千元購買甲基安非他命一包，000
    0000000是我跟被告聯絡買賣甲基安非他命被告所持有的電
    話，我都是先用電話跟被告聯絡之後，再約定地點來交易的
    ，我曾經使用被告賣給我的甲基安非他命被查獲，也有被觀
    察、勒戒等語（見原審卷第119至121頁反面）。依證人Ａ３
    於原審審理時之證詞，亦再次明確證稱其曾向被告購買毒品
    甲基安非他命，且經提示其與被告之通訊監察譯文後，亦明
    確證稱通訊監察譯文中所出現之暗語確屬向被告購買毒品甲
    基安非他命之暗語，以及向被告購買毒品之時間、地點、數
    量及金額等情亦證述甚詳，核與被告自承有交付毒品甲基安
    非他命等情相符，是以證人Ａ３所證，確堪採信。
  (三)經核證人Ａ３於偵查中及原審審理時所證被告販賣第二級毒
    品甲基甲基安非他命之時間、地點及交易之價格等情大致相
    符，且被告亦供稱：我有拿給Ａ３毒品，次數超過20次，也
    跟Ａ３拿過錢等語（見原審卷第120頁反面），益徵證人Ａ
    ３上開所證顯屬有據，其所證被告有販賣毒品甲基安非他命
    之行為等情，確堪採信。
  (四)另參酌卷附被告所使用之門號0000000000號行動電話之通訊
    監察譯文全文（見偵查卷第69至75頁）可知，被告持上揭電
    話與證人Ａ３聯絡時，交易5次甲基安非他命犯行，其交易
    過程分別為：第一次交易為98年5月24日20時8分41秒後某時
    許，Ａ３問「你那邊有女生嗎（指毒品）」，而被告向Ａ３
    表示有毒品後，Ａ３稱「我順便拿一些」，雙方即約定在臺
    北市○○○路510號附近處，交易1萬元5公克之毒品，是以
    雙方確實就上開時點有交易毒品之情；第二次交易為98年6
    月1日22時56分27秒後某時許，Ａ３問「你那邊有硬的嗎（
    甲基安非他命）」，而被告向Ａ３表示有毒品後，Ａ３稱「
    我等一下過去」，雙方即約定在臺北市中山區○○○路512
    巷處附近，交易2千元重量不詳之甲基安非他命，第三次交
    易為98年7月12日20時12分28秒後某時許，Ａ３問「你那邊
    有女生嗎（證人Ａ３證稱係指八分之一之甲基安非他命，）
    ，而被告稱「有，過來」後，雙方即約定在臺北市○○○路
    512巷處附近，交易2千元重量不詳之毒品，第四次交易為98
    年10月10日19時52分28秒後某時許，Ａ３問「你那邊有硬的
    嗎（指甲基安非他命）」，而被告表示有毒品後，雙方即約
    定在臺北縣三重市○○街與力行路之交岔路口處，交易2千
    元重量不詳之甲基甲基安非他命，第五次交易為98年12月13
    日19時50分32秒後某時許，Ａ３向被告表示「要多久，我朋
    友快死了」，被告問「是長頭髮的喔（證人Ａ３證稱係指甲
    基安非他命），Ａ３稱是，嗣Ａ３向被告表示有現金「8張
    」可與其交易，雙方即約定在臺北縣板橋市○○路上某大樓
    處附近，交易2千元重量不詳之毒品，此均有上開通訊譯文
    之內容供參。經互核後，均與證人Ａ３於檢察中及原審審理
    時之所述，被告有於前揭日期，雙方約定會面地點，交易毒
    品等情均屬相符；而證人Ａ３亦證稱其因施用毒品曾被送觀
    察勒戒，而警方於99年1月21日至Ａ３住處搜索時亦查獲甲
    基安非他命1包、吸食器1組、塑膠鏟2支、手機門號SIM 卡1
    張（見偵卷第54頁），足認證人Ａ３確有施用甲基安非他命
    之習慣，是以其上開所證曾向被告購買第二級毒品甲基安非
    他命，並交付金錢等詞，確堪採信，是以被告販賣第二級毒
    品甲基安非他命予Ａ３之犯行，應堪認定。
四、附表一編號8所示被告販賣第二級毒品甲基安非他命予Ａ４
    部分：訊據被告固供承曾於附表一編號8所示時間將毒品交
    付予Ａ４等情，惟辯稱：我沒有販賣甲基安非他命給Ａ４，
    我和他不是一般買賣關係，我有拿Ａ４的錢，但這是他補貼
    我的，我沒有賺到錢云云，惟查：
  (一)證人Ａ４於檢察官偵查中證稱：我跟「金城」購買過2次毒
    品，都是甲基安非他命，我所稱跟「金城」購買甲基安非他
    命不是指我跟「金城」合資購買，是我跟他購買，我給他錢
    ，他就給我甲基安非他命，沒講到合資，偵卷第91頁通訊監
    察譯文98年11月13日下午9時06分57秒，電話中所稱的「喬
    一批」是指八分之一兩的甲基安非他命，結束通話後，有跟
    金城購買甲基安非他命，我於下午接近傍晚吃晚餐的時間，
    在民族東路靠近松山機場的某處以2千5百元或3千元的錢給
    他，他拿八分之一兩的甲基安非他命給我，該日我跟金城電
    話通話中所說的「1個81」，就是指八分之一兩的安非他命
    等語（見偵查卷第160至161頁）。經核證人Ａ４於偵查中所
    證，其確有向被告購買毒品甲基安非他命，且其交易型態並
    非與被告合資購買，而是單獨向被告購買，且係於98年11月
    13 日21時6分57秒後某時許，在民族東路靠近松山機場的某
    處，向被告購買2,500元或3千元重量八分之一的甲基甲基安
    非他命，且已完成交易等情，是以證人Ａ４就交易毒品之時
    間、地點及價格均證述明確，其證詞確堪採信。
  (二)證人Ａ４於原審審理時而證稱：我有在吸食甲基安非他命，
    我的甲基安非他命只有跟綽號「阿水」的人買，98年11月13
    日我沒有跟陳璁澓買過甲基安非他命，我們是合資的，我不
    知道是跟誰買，我之前在警察還有檢察官面前說是跟陳璁澓
    買甲基安非他命，是警察要我這麼說的，警察也沒有拿監聽
    資料給我看，且我不認識字，我是拿2,500或3,000元拜託陳
    璁澓一起幫我買，我沒說過警詢筆錄的話，警察要我簽名我
    就簽等語（見原審卷第170頁正、反面）。
  (三)雖證人Ａ４於原審審理時翻異前詞，惟證人Ａ４於檢察官偵
    查中證述，係依其自由意志而為，且已依法具結，若有虛偽
    陳述亦有偽證之罰責，證人Ａ４於檢察官偵查中亦未提及警
    詢時有何遭受威逼之情事，參以檢察官偵查中證人Ａ４之證
    述亦相當具體明確，且其於偵查中尚供稱：我所稱跟「金城
    」購買甲基安非他命，不是指我跟「金城」合資購買，是我
    跟他購買，我給他錢，他就給我甲基安非他命，沒講到合資
    等語，而證人Ａ４於原審審理時雖為不同陳述，惟其亦證述
    確有交錢予被告，被告亦有交付毒品等情，且證人Ａ４無法
    明確指出與被告合資後係向何人購買，是以其事後所述與被
    告合資等情，尚屬可疑。反觀證人Ａ４於偵查中具結證述時
    ，被告並未在場，不會受被告之影響，心理壓力較小，可信
    性較高，記憶亦較為清晰，而就購買毒品之細節證述甚詳，
    衡諸常情，其偵查中之證詞，應無遭外力影響之虞，應堪予
    採信。
  (四)另參酌卷附被告使用之門號0000000000號行動電話之通訊監
    察譯文全文（見偵查卷第69至75頁）可知，被告持上揭電話
    與證人Ａ４聯絡時，Ａ４向被告稱「我跟你講，對方要喬一
    批給我，價錢我們見面再談」，之後又向被告表示「我跟你
    講，你拿1個81給我」，雙方旋即相約在臺北市中山區○○
    ○路靠近松山機場處見面取貨，此有上開節錄通訊譯文內容
    供參（見偵查卷第91至92頁），而就上開監聽譯文之內容並
    未提及渠等有合資之情事，反是證人Ａ４直接對被說「你拿
    1 個81給我」等語，此係一般吸毒者向販毒者購買毒品常用
    語，而證人Ａ４於檢察官偵查中亦明確證稱其並未與被告合
    資，其係向被告購買毒品，是以足認證人Ａ４確係向被告購
    買毒品無疑。茲互核證人Ａ４於偵查所為之陳述，與其於偵
    查中所證被告販賣第二級毒品甲基安非他命行為相符，且與
    上開通訊監察譯文之內容相符，足認證人Ａ４於檢察官偵查
    中之證詞當較其於原審審理時所證可信，是以被告確有販賣
    毒品甲基安非他命之犯行，堪以認定。
五、按販賣第二級甲基安非他命乃違法行為，非可公然為之，且
    有其獨特之販售通路及管道，復無公定價格，容易增減分裝
    之份量，而每次買賣之價量，可能隨時依雙方關係深淺、資
    力、需求量及對行情之認知、來源是否充裕、查緝鬆嚴、購
    買者被查獲時供述購買對象之可能風險評估等，而異其標準
    ，非可一概而論。準此，本案被告於原審及本院審理時係否
    認犯行，自無從查得其購入甲基安非他命之真正價格，及其
    不法販賣與上開秘密證人Ａ２、Ａ３、Ａ４可獲得具體利潤
    金額為何，且政府為杜絕毒品之氾濫，對於查緝施用及販賣
    毒品之工作，無不嚴加執行，販賣毒品罪又係重罪，若無利
    可圖或有特殊情形，衡情一般持有毒品之人當無輕易將所持
    有甲基安非他命轉交他人，而甘冒自已再次向他人購買時，
    有被查獲移送法辦並受刑罰懲處風險之理；且不論係以何種
    包裝之甲基安非他命，均可任意分裝或增減其份量，而每次
    買賣之價量，亦隨前開因素而為機動地調整，因之販賣之利
    得，除經被告坦承犯行，或帳冊價量均臻明確外，委難察得
    實情，是故，縱未確切查得販賣賺取之實際差價，但除別有
    事證，足認係按同一價格轉讓確未牟利者外，尚難執此即認
    非法販賣之事證有所不足，致知錯坦承者難辭重典，飾詞否
    認者反得逞僥倖，而失情理之平。故被告與前開證人Ａ２、
    Ａ３、Ａ４確非合資購買甲基安非他命或被告僅是代為調貨
    而己，況證人Ａ２、Ａ３、Ａ４等人與被告並無任何恩怨情
    仇，顯無費心虛偽供述致令被告涉罹販賣第二級毒品之重罪
    之必要，可見被告當有牟利之意圖，應可認定。是被告就附
    表一所示各該時間、地點販賣甲基安非他命予證人Ａ２、Ａ
    ３、Ａ４，而有營利之意圖等情，足以認定。被告上開辯解
    均不足採，是以被告所為附表一所示各項犯行，事證明確，
    堪以認定，應依法論科。至被告於本院再聲請傳訊證人Ａ２
    、Ａ３、Ａ４，經查上開證人已經原審予以傳訊並經交互詰
    問，且已陳述明確，別無再予訊問之必要，依刑事訴訟法第
    196條之規定，自不得再予傳喚，是被告上開調查證據之聲
    請，應予駁回。
六、核被告陳聰澓所為，就附表一所示共八次犯行，各係犯毒品
    危害防制條例第4條第2項之販賣第二級毒品罪。被告販入後
    持有第二級毒品甲基安非他命之低度行為，為販賣之高度行
    為所吸收，不另論罪。被告上開犯行，犯意個別、行為互殊
    ，應分論併罰。被告有事實欄一所示之論罪科刑及執行記錄
    ，有本院被告前案紀錄表附卷可考，其於有期徒刑執行完畢
    後5年以內，故意再犯本件最重本刑為有期徒刑以上之刑之
    罪，均為累犯，應加重其刑，惟就販賣第二級毒品之法定本
    刑為無期徒刑部分，依法均不得加重。
七、原審以被告罪證明確，適用毒品危害防制條例第4條第2項（
    原審贅載同條第1項）、第19條第1項，刑法第11條、第47條
    第1項，第51條第5款規定，並審酌被告為牟不法利益而販賣
    毒品，助長毒品流通，令買受毒品者沉迷於毒癮，無法自拔
    ，輕則戕害個人身心，重則導致施用毒品之人因缺錢買毒而
    引發各式犯罪，為多種犯罪之源頭，對國家、社會或個人之
    傷害至深且鉅，復考量被告矯詞卸責，顯無悔意，犯後態度
    不佳，兼衡被告以交易毒品之犯罪手段、販賣毒品之數量、
    所得款項、生活狀況等一切情狀，認被告陳璁澓犯如附表一
    所示各罪，均累犯，各處如附表一「罪名及宣告刑」欄所示
    之刑，定應執行刑有期徒刑10年。並說明按毒品危害防制條
    例第18條第1項前段規定：查獲之第一、二級毒品，不問屬
    於犯人與否，沒收銷燬之；被告經法院為有罪之科刑判決時
    ，查獲之毒品，與被告本案所犯並經法院諭知有罪者若全然
    無關，不得於該有罪判決之主刑下宣告沒收（最高法院94年
    度臺上字第1227號判決參照），又犯毒品危害防制條例第4
    條至第9條之罪者，其供犯罪所用或因犯罪所得之財物，均
    沒收之，如全部或一部不能沒收時，追徵其價額或以其財產
    抵償之，毒品危害防制條例第19條第1項定有明文。此條項
    關於供犯罪所用或因犯罪所得之財物均沒收規定，因無「不
    問屬於犯人與否均沒收」之特別規定，故仍有刑法第38條第
    1項第2、3款、第3項前段之適用，即供犯罪所用或因犯罪所
    得之財物，以屬於犯人所有者為限，始得依毒品危害防制條
    例第19條第1項規定沒收，另因同條項係採義務沒收主義，
    故犯罪所得之財物，如能認定確係犯罪所得，均應宣告沒收
    ，不以當場搜獲扣押者為限；且犯罪所得之對價，不問其中
    成本若干，利潤多少，均應諭知沒收。而上開規定所稱「追
    徵其價額」者，必限於所沒收之物為金錢以外之其他財物而
    無法沒收時，始應追徵其價額，使其繳納與原物相當之價額
    。如所得財物為金錢而無法沒收時，應以其財產抵償之，而
    不發生追徵價額之問題。（最高法院93年度台上字第1218號
    、第2670號、第2743號判決要旨參照）被告陳璁澓所為如附
    表一之各次販賣毒品甲基安非他命之犯行，販賣毒品實際所
    得分別如附表一所示，雖未扣案，仍應依上開規定，於被告
    所犯之販賣毒品甲基安非他命犯行所宣告之主刑項下，分別
    諭知宣告沒收，如全部或一部不能沒收時，以其財產抵償之
    。又警方雖於證人Ａ３處扣得第二級毒品甲基安非他命1包
    ，惟扣案之時間為99年1月21日，而本件被告最後一次販賣
    毒品甲基安非他命之時間為98年12月13日，依證人Ａ３於檢
    察官偵查中之證述，其於98年12月17日仍以電話與被告聯絡
    購買甲基安非他命，只是並沒有買到毒品（見偵查卷第154
    頁），足認證人Ａ３於98年12月13日向被告購買之毒品業已
    施用完畢，而上開扣案之毒品證人Ａ３並未交代來源為何，
    是否為被告所販賣之物，即無從證明，即此部分無確切證據
    證明與被告之販毒犯行有關，即無從於被告之本件販毒犯行
    中予以宣告沒收銷燬之，應於證人Ａ３所涉施用毒品案中另
    行宣告沒收銷燬。至警方於證人Ａ２處所扣得之塑膠鏟管1
    支、於證人Ａ３處所扣得之安非他命吸食器、塑膠鏟管2支
    、門號晶片卡1張等物，均非被告所有供犯罪所用之物，爰
    均不予宣告沒收。再被告持以作為對外聯絡供販毒之用之工
    具即門號00000000000號行動電話手機，雖為被告供販毒所
    用之物，惟並未扣案，被告於原審訊問時亦供稱：00000000
    00號是否為伊的電話，已忘記了等語，是以就上開電話尚無
    從證明是否為被告所有之物，且未扣案，爰不依毒品危害防
    制條例第19條第1項前段之規定，為沒收諭知。又檢察官雖
    稱門號0000000000號亦為被告販賣毒所用之聯絡工具，惟因
    被告就本案而言係以門號00000000000號行動電話與證人Ａ
    ２、Ａ３、Ａ４聯絡交易事項，此亦有上開通訊監察譯文可
    證，而就門號0000000000號行動電話係用以和證人Ａ1聯絡
    （此部分業經原審認應為無罪判決確定在案），是以就門號
    為0000000000號行動電話即和上開被告販毒犯行無關，不得
    為沒收之宣告等，經核於法並無違誤。被告上訴意旨略以：
    原審論以被告為累犯，係錯誤判決，被告於96年間所犯案件
    經撤銷假釋，現在執行殘行，故不符累犯規定云云；查被告
    陳璁澓前因殺人未遂、槍砲彈藥刀械管制條例等案件，經本
    院以81年度上訴字第5732號判決判處如附表二所示之宣告刑
    ，並定應執行有期徒刑8年，嗣經最高法院以82年度臺上字
    第1268號判決上訴駁回而確定，被告又因違反麻醉藥品管理
    條例等案件經士林地院以81年度訴字第1182號分別判處如附
    表三所示之宣告刑，並定應執行刑有期徒刑8年確定。而其
    所犯如附表二、三所示共計7罪，再經士林地院以82年度聲
    字第306號裁定定應執行有期徒刑16年確定，又被告係於82
    年4月13日入監執行附表二、三所示各罪應執行刑16年，於
    88年9月2日假釋出監並付保護管束，保護管束期滿日為97年
    3月2日，尚餘殘刑8年6月，詎被告於保護管束期間之95年11
    月、12月開始未依規定至士林地檢署報到，並於96年2月8日
    至士林地檢署報到後，竟拒絕採尿逕行離去，違反保安處分
    執行法第74條之2之規定且情節重大，且被告自95年底起至9
    6年5月7日止，因施用第二級毒品安非他命之犯行，於96年4
    月間亦有施用第二級毒品大麻之犯行，為警於96年5月7日查
    獲，經士林地院以96年度毒聲字第217號裁定送觀察勒戒，
    於96年5月9日入所執行觀察勒戒後，復經該院以96年度毒聲
    字第315號裁定令入戒治處所施行強制戒治，於97年4月7日
    始釋放出所，經士林地檢署檢察官於97年5月6日以97年度戒
    毒偵字第45號不起訴處分，因被告有前揭違反保護管束期間
    應遵守事項且情節重大之情，臺北監獄遂以受刑人違反保安
    處分執行法第74條之2第1、2、4款規定，情節重大，報請請
    法務部撤銷受刑人前開假釋，經法務部於96年7月13日以法
    矯字第0960024363號函示准許撤銷假釋，被告於96年7月13
    日已遭撤銷假釋，本應執行殘餘刑期8年6月，然因被告所犯
    如附表二編號1、附表三編號1至4各罪之犯罪時間，均在96
    年4月24日以前，所犯悉合於中華民國96年罪犯減刑條例第2
    條、第3條、第8條第1項之規定，經檢察官依上開減刑條例
    第2條第2項前段所定擬制減刑之法律效果，就應減刑之各罪
    視為減得之刑，與不應減刑之罪，聲請定其應執行之刑，並
    經士林地院99年度聲減字第31號裁定減刑及另定應執行刑14
    年2月後，故被告於96年7月13日遭撤銷假釋後，本應執行殘
    餘刑期8年6月，然因交互計算減刑幅度為1年10月，故被告
    所餘殘刑為6年8月（被告於100年2月2日入監執行，執行期
    滿日為106年10月1日），有士林地院99年度聲減字第31號、
    100年度聲字第636號刑事裁定、本院被告前案紀錄表1份在
    卷可按，則本件被告現所稱執行殘餘刑期6年8月，係被告前
    因殺人未遂、槍砲彈藥刀械管制條例、違反麻醉藥品管理條
    例等案件附表二、三所示之罪，於96年7月13日遭撤銷假釋
    後入監執行之罪，堪予認定，又本件原審係以被告曾因妨害
    自由案件，經台北地院以95年度易字第1594號判決判處有期
    徒刑3月確定；又因犯持有毒品案件，經士林地院以96年度
    簡字第912號判決判處有期徒刑3月確定，此後案（即判處有
    期徒刑3月之二罪）所處徒刑亦已判決確定，然與刑法第50
    條所指裁判確定前犯數罪之情形不相當，所處徒刑自無從依
    刑法第51條第5款之規定，與前案（即附表二、三所示之罪
    ）定其應執行之刑。故後案接續合併執行後於97年10月6日
    縮刑期滿執行完畢，是原審認定被告為累犯，並無違誤；被
    告上揭所辯，係徒憑己意，就原審之認事用法空言爭執，被
    告其餘上訴意旨均係執陳詞否認犯行，本件原判決就被告上
    訴所執理由之取捨，已多所論述，並說明其憑以認定之依據
    ，經核與吾人日常生活經驗所得之定則亦無違背。綜上，被
    告上訴意旨所稱，均係就原審已詳加調查及判決理由已說明
    之事項，再行爭執，所辯並不足採，是其上訴，為無理由，
    應予駁回。
據上論斷，應依刑事訴訟法第368條，判決如主文。
本案經檢察官鄭富銘到庭執行職務。
中    華    民    國    100    年    11    月   23    日
                  刑事第十一庭   審判長法  官  許宗和
                                       法  官  趙功恆
                                       法  官  潘進柳
以上正本證明與原本無異。
如不服本判決，應於收受送達後10日內向本院提出上訴書狀，其
未敘述上訴之理由者並得於提起上訴後10日內向本院補提理由書
（均須按他造當事人之人數附繕本）「切勿逕送上級法院」。
                                       書記官  任正人
中    華    民    國   100    年    11    月    23    日
附錄：本案論罪科刑法條全文
毒品危害防制條例第4條
製造、運輸、販賣第一級毒品者，處死刑或無期徒刑；處無期徒
刑者，得併科新臺幣 2 千萬元以下罰金。
製造、運輸、販賣第二級毒品者，處無期徒刑或 7 年以上有期
徒刑，得併科新臺幣 1 千萬元以下罰金。
製造、運輸、販賣第三級毒品者，處 5 年以上有期徒刑，得併
科新臺幣 7 百萬元以下罰金。
製造、運輸、販賣第四級毒品者，處 3 年以上 10 年以下有期
徒刑，得併科新臺幣 3 百萬元以下罰金。
製造、運輸、販賣專供製造或施用毒品之器具者，處 1 年以上
7 年以下有期徒刑，得併科新臺幣 1 百萬元以下罰金。
前五項之未遂犯罰之。
附表一：
┌──┬───┬──────┬──────┬──────┬────────┐
│編號│ 販售 │時間（民國）│   地  點   │金額及數量  │ 罪名及宣告刑   │
│    │ 對象 │            │            │            │（主刑及從刑）  │
├──┼───┼──────┼──────┼──────┼────────┤
│ 1  │ Ａ２ │98年12月13  │臺北縣板橋市│現金15,000元│陳聰澓販賣第二級│
│    │      │日19時54分49│遠東百貨後方│，10克（不含│毒品，累犯，處有│
│    │      │秒後之某時  │停車場處    │袋重）之安非│期徒刑捌年。未扣│
│    │      │            │            │他命（實際取│案之販賣第二級毒│
│    │      │            │            │得含袋重8.9 │品甲基安非他命所│
│    │      │            │            │克甲基安非他│得之財物新臺幣壹│
│    │      │            │            │命          │萬伍仟元沒收之，│
│    │      │            │            │            │如全部或一部不能│
│    │      │            │            │            │沒收時，以其財產│
│    │      │            │            │            │抵償之。        │
├──┼───┼──────┼──────┼──────┼────────┤
│    │ Ａ２ │98年12月21  │臺北市士林區│現金2,000元 │陳聰澓販賣第二級│
│ 2  │      │日21時36分17│新光醫院對面│，1克之甲基 │毒品，累犯，處有│
│    │      │秒後之某時  │之統一超商附│安非他命    │期徒刑柒年陸月。│
│    │      │            │近處        │            │未扣案之販賣第二│
│    │      │            │            │            │級毒品甲基安非他│
│    │      │            │            │            │命所得之財物新臺│
│    │      │            │            │            │幣貳仟元沒收之，│
│    │      │            │            │            │如全部或一部不能│
│    │      │            │            │            │沒收時，以其財產│
│    │      │            │            │            │抵償之。        │
├──┼───┼──────┼──────┼──────┼────────┤
│ 3  │ Ａ３ │98年5月24 日│臺北市民族東│現金10,000元│陳聰澓販賣第二級│
│    │      │20時8分41秒 │路近510號處 │、5 克之甲基│毒品，累犯，處有│
│    │      │後之某時    │            │安非他命    │期徒刑捌年。未扣│
│    │      │            │            │            │案之販賣第二級毒│
│    │      │            │            │            │品甲基安非他命所│
│    │      │            │            │            │得之財物新臺幣壹│
│    │      │            │            │            │萬元沒收之，如全│
│    │      │            │            │            │部或一部不能沒收│
│    │      │            │            │            │時，以其財產抵償│
│    │      │            │            │            │之。            │
├──┼───┼──────┼──────┼──────┼────────┤
│    │ Ａ３ │98年6月1日22│臺北市民族東│現金2,000元 │陳聰澓販賣第二級│
│ 4  │      │時56分27秒後│路512巷處   │、重量不詳之│毒品，累犯，處有│
│    │      │之某時      │            │甲基安非他命│期徒刑柒年陸月。│
│    │      │            │            │            │未扣案之販賣第二│
│    │      │            │            │            │級毒品甲基安非他│
│    │      │            │            │            │命所得之財物新臺│
│    │      │            │            │            │幣貳仟元沒收之，│
│    │      │            │            │            │如全部或一部不能│
│    │      │            │            │            │沒收時，以其財產│
│    │      │            │            │            │抵償之。        │
├──┼───┼──────┼──────┼──────┼────────┤
│    │ Ａ３ │98年7月12 日│台北市民族東│現金2,000元 │陳聰澓販賣第二級│
│ 5  │      │20時12分28秒│路512巷處   │、重量不詳之│毒品，累犯，處有│
│    │      │後之某時    │            │甲基安非他命│期徒刑柒年陸月。│
│    │      │            │            │            │未扣案之販賣第二│
│    │      │            │            │            │級毒品甲基安非他│
│    │      │            │            │            │命所得之財物新臺│
│    │      │            │            │            │幣貳仟元沒收之，│
│    │      │            │            │            │如全部或一部不能│
│    │      │            │            │            │沒收時，以其財產│
│    │      │            │            │            │抵償之。        │
├──┼───┼──────┼──────┼──────┼────────┤
│    │ Ａ３ │98年10月10  │臺北縣三重市│現金2,000元 │陳聰澓販賣第二級│
│ 6  │      │日19時52分28│永福街與力行│、重量不詳之│毒品，累犯，處有│
│    │      │秒後之某時  │路之交岔路口│甲基安非他命│期徒刑柒年陸月。│
│    │      │            │處          │            │未扣案之販賣第二│
│    │      │            │            │            │級毒品甲基安非他│
│    │      │            │            │            │命所得之財物新臺│
│    │      │            │            │            │幣貳仟元沒收之，│
│    │      │            │            │            │如全部或一部不能│
│    │      │            │            │            │沒收時，以其財產│
│    │      │            │            │            │抵償之。        │
├──┼───┼──────┼──────┼──────┼────────┤
│    │ Ａ３ │98年12月13  │臺北縣板橋市│現金2,000元 │陳聰澓販賣第二級│
│ 7  │      │日19 50分32 │新府路上某大│、重量不詳之│毒品，累犯，處有│
│    │      │秒後之某時  │樓處        │甲基安非他命│期徒刑柒年陸月。│
│    │      │            │            │            │未扣案之販賣第二│
│    │      │            │            │            │級毒品甲基安非他│
│    │      │            │            │            │命所得之財物新臺│
│    │      │            │            │            │幣貳仟元沒收之，│
│    │      │            │            │            │如全部或一部不能│
│    │      │            │            │            │沒收時，以其財產│
│    │      │            │            │            │抵償之。        │
├──┼───┼──────┼──────┼──────┼────────┤
│ 8  │ Ａ４ │98年11月13  │臺北市民族東│現金2,500元 │陳聰澓販賣第二級│
│    │      │日11時05分許│路近松山機場│、八分之一兩│毒品，累犯，處有│
│    │      │後之某時    │附近處      │之甲基安非他│期徒刑柒年陸月。│
│    │      │            │            │命          │未扣案之販賣第二│
│    │      │            │            │            │級毒品甲基安非他│
│    │      │            │            │            │命所得之財物新臺│
│    │      │            │            │            │幣貳仟伍佰元沒收│
│    │      │            │            │            │之，如全部或一部│
│    │      │            │            │            │不能沒收時，以其│
│    │      │            │            │            │財產抵償之。    │
└──┴───┴──────┴──────┴──────┴────────┘
附表二：
┌─┬────────────────┬──────────┬─────┐
│  │    所   犯   罪   名           │   宣   告   刑     │減刑要件  │
├─┼────────────────┼──────────┼─────┤
│1 │未經許可無故持有獵槍            │有期徒刑壹年。      │應減刑    │
├─┼────────────────┼──────────┼─────┤
│2 │殺人未遂                        │有期徒刑柒年陸月。  │不應減行  │
└─┴────────────────┴──────────┴─────┘
附表三：
┌─┬────────────────┬──────────┬─────┐
│  │    所   犯   罪   名           │   宣   告   刑     │減刑要件  │
├─┼────────────────┼──────────┼─────┤
│1 │連續非法吸用化學合成麻醉藥品罪  │有期徒刑伍月        │應減刑    │
├─┼────────────────┼──────────┼─────┤
│2 │收受贓物罪                      │有期徒刑參月        │應減刑    │
├─┼────────────────┼──────────┼─────┤
│3 │連續明知為禁藥而轉讓罪          │有期徒刑壹年貳月    │應減刑    │
├─┼────────────────┼──────────┼─────┤
│4 │未經許可，無故持有彈藥罪        │有期徒刑肆月        │應減刑    │
├─┼────────────────┼──────────┼─────┤
│5 │意圖販賣而持有麻煙罪            │有期徒刑柒年貳月    │不應減刑  │
└─┴────────────────┴──────────┴─────┘